臺灣高等法院高雄分院民事判決
110年度上字第214號
上  訴  人  郭金柳  
訴訟代理人  吳晉賢律師
被上訴人    洪榮志  

            洪清雄  

            洪綺嬅  

前列三人共同
訴訟代理人  鄭國安律師
            謝孟璇律師
            劉怡孜律師
上列當事人間請求清償債務事件，上訴人對於中華民國110年5月
25日臺灣高雄地方法院109年度訴字第1478號第一審判決提起上
訴，本院於111年6月22日言詞辯論終結，判決如下：
    主  文
原判決關於駁回上訴人後開第二項之訴，及該部分假執行之聲請
，暨訴訟費用之裁判均廢棄。
被上訴人洪榮志、洪清雄應連帶給付上訴人新臺幣壹佰陸拾肆萬
捌仟伍佰伍拾玖元及自民國一０八年六月二十八日起至清償日止
，按年息百分之五計算之利息。
其餘上訴駁回。
第一、二審訴訟費用，由被上訴人洪榮志、洪清雄連帶負擔五分
之四，餘由上訴人負擔。
本判決所命給付部分，於上訴人以新臺幣伍拾肆萬元供擔保後得
假執行，但被上訴人洪榮志、洪清雄如以新臺幣壹佰陸拾肆萬捌
仟伍佰伍拾玖元預供擔保，得免為假執行。
上訴人其餘假執行之聲請駁回。
    事實及理由
一、上訴人起訴主張：被上訴人洪榮志自民國104年起至106年4
    月間，陸續向上訴人借款新臺幣（下同）600餘萬元，經上
    訴人與洪榮志於106年4月13日彙整確認借款總額為620萬元(
    下稱系爭借款)後，洪榮志乃簽發借據(下稱系爭借據)，約
    定106年6月12日清償，並提供其所有坐落高雄市○○區○○段00
    000地號土地及其上同段4698建號建物（門牌號碼高雄市○○
    區○○○路000號，與前開土地以下合稱系爭房地）設定最高限
    額900萬元之抵押權為擔保，另邀同被上訴人洪清雄、洪綺
    嬅為連帶保證人。嗣洪榮志因無力依約清償借款，乃於106
    年6月26日將系爭房地信託登記予上訴人指定之訴外人吳忠
    憲作為擔保。復因洪榮志無法清償系爭房地第一、二順位抵
    押權人玉山商業銀行股份有限公司(下稱玉山銀行)之貸款利
    息及系爭借款，乃於107年7月26日與上訴人簽立協議書(下
    稱系爭協議書)，委託上訴人代為出售系爭房地，復因系爭
    房屋現況不佳，乃委託上訴人代為修繕。嗣系爭房地於108
    年5月19日以1,920萬元售出，扣除銀行代墊款、利息、修繕
    費用等費用後，僅餘4,159,390元。洪榮志尚積欠上訴人本
    金2,040,610元，洪清雄、洪綺嬅為系爭借款之連帶保證人
    ，自應負連帶清償之責。為此，爰依消費借貸及連帶保證之
    法律關係提起本件訴訟等語，求為判決：㈠被上訴人應連帶
    給付上訴人2,040,610元及自108年6月28日起至清償日止，
    按年息5％計算之利息。㈡願供擔保准予宣告假執行。
二、被上訴人則以：洪榮志於106年6月26日將系爭房地信託登記
    予上訴人指定之吳忠憲以擔保債務，並因無力清償銀行債務
    ，乃於107年7月26日全權委任上訴人代為出售系爭房地以清
    償債務。嗣系爭房地於108年5月19日以總價1,920萬元出售
    ，扣除應由洪榮志負擔之代償玉山銀行貸款10,785,225元、
    履約保證金11,520元、地政規費79,766元、水電費3,204元
    、房屋出售前代繳玉山銀行房貸本息共547,735元，及106年
    6月12日至108年6月27日止房貸利息共632,739元，合計12,0
    60,189元後，尚餘7,139,811元，已足全額清償系爭借款。
    至洪榮志委任上訴人代出售系爭房地，係因上訴人自陳其出
    售房地經驗豐富，且其女婿即證人吳忠憲為代書，為減少相
    關支出及減低債務負擔，洪榮志乃配合同意，上訴人主張洪
    榮志應負擔仲介服務費及代書費，顯不合理。又信託登記費
    用係為擔保上訴人之債權，洪榮志並無負擔之義務。另洪榮
    志並未委託上訴人修繕系爭房屋，系爭房屋亦無修繕必要，
    上訴人違反洪榮志明示之意思而修繕房屋，自不得依不當得
    利或無因管理之規定請求返還系爭修繕費用。末洪綺嬅並未
    擔任系爭借款之連帶保證人，系爭借據上之簽名非洪綺嬅所
    簽，洪綺嬅自無庸負連帶保證責任。是上訴人請求被上訴人
    連帶給付2,040,610元本息，為無理由等語置辯。
三、原審判決駁回上訴人之訴及假執行之聲請，上訴人不服，提
    起上訴，並於本院聲明：㈠原判決廢棄。㈡被上訴人應連帶給
    付上訴人2,040,610元，及自108年6月28日起至清償日止，
    按年息5％計算之利息。被上訴人答辯聲明：上訴駁回。
四、兩造不爭執之事項：
　㈠洪榮志自104年起至106年4月間，陸續向上訴人借款600餘萬
    元，經上訴人與洪榮志於106年4月13日彙整確認借款總額為
    620萬元，洪榮志乃簽發系爭借據，約定於106年6月12日清
    償，並提供其所有之系爭房地設定最高限額900萬元抵押權
    為擔保，並邀同洪清雄為連帶保證人。
  ㈡洪榮志因無力依約清償借款，乃於106年6月26日將系爭房地
    信託登記予上訴人指定之吳忠憲作為擔保。
  ㈢洪榮志因無法清償系爭房地第一、二順位抵押權人玉山銀行
    之貸款利息及系爭借款本息，乃於107年7月26日委託上訴人
    代為出售系爭房地。
  ㈣系爭房地於108年5月19日以1,920萬元售出，被上訴人同意由
    上訴人扣除下列費用，包括：①扣除代償玉山銀行貸款10,78
    5,225元。②履約保證金11,520元。③地政規費79,766元。④水
    電費3,204元。⑤房屋出售前代繳玉山銀行房貸本息共547,73
    5元。⑥106年6月12日至108年6月27日止房貸利息共632,739
    元，合計12,060,189元。
  ㈤上訴人因修繕系爭房屋，而支出下列費用(即系爭修繕費用)
    ：
    1.土木施工費用1,500,200元 。
    2.油漆工程費用200,000元。
    3.天花板工程費用205,000元。
    4.鐵皮工程費用326,000元。
    5.水電工程費用199,000元
    6.鋁門費用99,000元。
    7.廚具52,000元。
  ㈥系爭借據上洪綺嬅之簽名並非洪綺嬅本人所簽。
五、本件之爭點：
　㈠上訴人主張仲介服務費576,000元、代書費12,370元、106年6
    月26日信託規費9,160元，均應由洪榮志負擔，應自買賣價
    金中扣除，有無理由？
　㈡上訴人主張支出系爭房屋修繕費用2,581,200元，依協議應由
    洪榮志負擔，或依民法第176條第1項無因管理、第179條不
    當得利之規定應由洪榮志負擔，而應自買賣價金中扣除，有
    無理由？
　㈢洪綺嬅應否就本件借款負連帶保證人責任？
　㈣上訴人依民法第478條消費借貸之法律關係，請求被上訴人連
    帶給付2,040,610元，及自108年6月28日起至清償日止，按
    年息5%計算之利息，有無理由？
六、上訴人主張仲介服務費576,000元、代書費12,370元、106年
    6月26日信託規費9,160元，均應由洪榮志負擔，應自買賣價
    金中扣除，有無理由？
　㈠經查：洪榮志自104年起至106年4月間，陸續向上訴人借款60
    0餘萬元，經上訴人與洪榮志於106年4月13日彙整確認借款
    總額為620萬元，洪榮志乃簽發系爭借據，約定於106年6月1
    2日清償，並提供其所有之系爭房地設定最高限額900萬元抵
    押權為擔保，並邀同洪清雄為連帶保證人。嗣洪榮志因無力
    依約清償借款，而於106年6月26日將系爭房地信託登記予上
    訴人指定之吳忠憲作為擔保。復因洪榮志無法清償系爭房地
    第一、二順位抵押權人玉山銀行之貸款利息及系爭借款之借
    款本息，乃於107年7月26日委託上訴人代為出售系爭房地，
    嗣該房地於108年5月19日以1,920萬元售出等情，為兩造所
    不爭執(見本院卷第256頁)，復有系爭借據、系爭房地登記
    謄本、系爭協議書、履保專戶收支明細表暨點交確認書在卷
    可稽(見原審審訴卷第29頁、第31頁至第43頁、第89頁)，堪
    信為真實。
　㈡按受任人因處理委任事務，支出之必要費用，委任人應償還
    之，並付自支出時起之利息，民法第546條第1項定有明文。
    次按當事人主張有利於己之事實，就其事實有舉證之責任，
    民事訴訟法第277條定有明文。又事實有常態與變態之分，
    其主張常態事實者無庸負舉證責任，反之，主張變態事實者
    ，則須就其所主張之事實負舉證責任(最高法院105年度台簡
    上字第16號判決意旨參照)。
　　⒈觀諸上訴人與洪榮志於107年7月26日簽立系爭協議書，約
      定系爭房地全權委由上訴人出售，房地合一之金額1,720
      萬元，超出出售之價格，稅金及增值稅由上訴人支付等語
      ，此有系爭協議書在卷可稽(見原審審訴卷第43頁)，足見
      系爭協議書僅約定超出1,720萬元出售之價格，稅金及增
      值稅由上訴人支付，並未約定仲介服務費、代書費應由何
      人負擔，兩造就此亦有所爭執。惟衡諸一般社會交易常情
      ，委託仲介出售房屋之仲介服務費，及委託地政士辦理不
      動產移轉之代書費用，係屬出售不動產之必要費用，則由
      系爭房地所有權人洪榮志負擔因出售所生之交易成本（即
      仲介服務費、代書費），並自系爭房地買賣價金中扣除該
      成本費用後，就所剩餘額清償對上訴人之債務，係屬常態
      事實，而由債權人即受委託代為出售系爭房地之上訴人自
      行吸收相關成本費用，則為變態事實，洪榮志主張其無庸
      負擔前開仲介服務費及代書費，自應就此變態事實負舉證
      之責任。
　　⒉再者，上訴人因出售系爭房地而支出仲介服務費576,000元
      及代書費12,370元一節，業據上訴人提出仲介服務費收支
      明細表為證(見原審審訴卷第89頁)，且據證人即系爭房地
      仲介人員許孟惠於本院證稱：我從事房屋仲介約20年，系
      爭房地是上訴人委託我們出售，以1,920萬元出售，仲介
      費是賣方服務費3 ％大約576,000元。買方的服務費1 ％多
      ，取一個整數，實際金額忘記了，有實際收受上述的仲介
      費用，仲介費是由履保公司直接匯到公司帳戶。本件也有
      實際收取代書費12,370元，在結案當天結算，由代書吳忠
      憲收取等語(見本院卷第240頁、第243頁)，及證人吳忠憲
      於本院證稱：系爭房地買賣其有依代書收費行情收費，並
      沒有因上訴人為其丈母娘而免收或減收等語(見本院卷第2
      45頁)，相互符合，是上訴人主張其出售系爭房地而支出
      仲介服務費576,000元及代書費12,370元等語，堪以採信
      。又前開費用均屬出售系爭房地之必要費用，本應由委任
      人即洪榮志負擔，已如前述。雖被上訴人抗辯因代書吳忠
      憲為上訴人之女婿，交由吳忠憲辦理系爭房地不動產買賣
      過戶等相關事宜，可減少相關支出及減低債務負擔，及上
      訴人同意自行吸收上開仲介服務費及代書費云云，惟未能
      就此變態之事實，舉證以實其說，是被上訴人前開所辯，
      並無足採。
　　⒊至上訴人另主張扣除106年6月26日信託規費9,160元部分，
      固提出地政規費收據為證(見原審審訴卷第137 頁) 。惟
      洪榮志因無力依約清償借款，乃於106年6月26日將系爭房
      地信託登記予上訴人指定之吳忠憲作為擔保，此為兩造所
      不爭執(見本院卷第256頁)，顯見上訴人係為擔保自身之
      借款債權而為信託登記。又洪榮志與上訴人係於107年7月
      26日始簽立系爭協議書，委託上訴人出售系爭房地，業如
      前述，亦即，系爭房地於為前開信託登記前，洪榮志尚未
      委託上訴人出售，自難認該信託規費為出售系爭房地之必
      要費用，是上訴人主張應由洪榮志負擔，扣除此部分費用
      云云，自無足採。
　七、上訴人主張支出系爭房屋修繕費用2,581,200元，依協議
      應由洪榮志負擔，或依民法第176條第1項無因管理、第17
      9條不當得利之規定應由洪榮志負擔，而應自買賣價金中
      扣除，有無理由？
　　㈠按當事人互相表示意思一致者，無論其為明示或默示，契
      約即為成立。當事人對於必要之點意思一致，而對於非必
      要之點，未經表示意思者，推定其契約為成立，關於該非
      必要之點，當事人意思不一致時，法院應依其事件之性質
      定之。解釋意思表示，應探求當事人之真意，不得拘泥於
      所用之辭句。民法第153條、第98條分別定有明文。
      ⒈經查：洪榮志無法清償系爭房地第一、二順位抵押權人
        玉山銀行之貸款利息及系爭借款，乃於107年7月26日委
        託上訴人代為出售系爭房地，業如前述。觀諸系爭協議
        書載敘：「雙方協議坐落於高雄市○○區○○○路000號四樓
        透天房屋一棟，全權委託乙方出售，房地合一之金額1,
        720萬元，超出出售之價格，稅金及增值稅由乙方(上訴
        人)支付」等語(見原審審訴卷43頁)，並無隻字片語提
        及委託上訴人修繕系爭房屋之事。又系爭協議書既已明
        示「超出出售之價格，稅金及增值稅由乙方(上訴人)支
        付」等語，足認洪榮志已無意再負擔超出之稅金及增值
        稅等債務，更遑論另支出高額之系爭房屋修繕費用，是
        上訴人主張其與洪榮志達成協議，洪榮志委託其代為修
        繕系爭房屋云云，核與前開約定意旨不符，上訴人復未
        能就此舉證以實其說，尚難採信。
　　　⒉再參以證人柯鳳英於本院證稱：我與我先生張貴丙在做
        土水工程，曾在系爭房屋施作土水工程，是上訴人叫我
        們去做的，報價及請款都是找上訴人。我們在施作過程
        中看過一個婦人跟一位小姐很多次，沒有看到其他人等
        語(見本院卷第247頁至第250頁)，及證人陳春壹於本院
        證稱：我從事水電工程，我在施工過程中只有遇到一個
        婦人跟他女兒，那個婦人身體不好，跟我們講話到一半
        就說她腰酸，她本來是坐在樓梯，後來就坐在椅子上跟
        我們講話。另外一個是我們要走的時候他才出來詢問那
        位婦人要不要吃藥。開工的時候這對母女都還住在那裡
        ，水泥工要敲牆壁時，女主人還叫我們等等再敲，她說
        她會犯虎神要先避開，現場除了那對母女，沒有看到其
        他人。上訴人要我估價，她再決定要不要施作，我估完
        價一段時間後，上訴人才通知我施作，工程款都是由上
        訴人支付等語(見本院卷第252頁至第254頁)。本院審酌
        證人柯鳳英、陳春壹與兩造並無利害關係，應無甘冒偽
        證風險，設詞迴護其中一造之必要，且其等僅與上訴人
        洽談修繕工程，未曾與洪榮志、洪清雄接洽，且於系爭
        房屋修繕時，僅見過一名婦人及其女兒，未曾見過洪榮
        志、洪清雄等情，互核一致，是證人柯鳳英、陳春壹前
        開證言，應屬可信。足證系爭房屋修繕之土水及水電等
        工程，從估價至修繕均係由上訴人決定，於修繕期間，
        洪榮志、洪清雄亦未從於現場出現。是以，上訴人主張
        其與洪榮志達成協議，洪榮志委託其修繕系爭房屋，依
        其與洪榮志之協議，洪榮志應負擔系爭修繕費用云云，
        洵屬無據。
　　㈡按無法律上之原因而受利益，致他人受損害者，應返還其
      利益，民法第179 條前段定有明文。此不當得利債權之發
      生，須受利益與受損害間有直接因果關係存在，始足當之
      。苟未受有利益或所受利益與他人之受損害，非基於同一
      之原因事實，該損益之間並無直接因果關係，即不得依不
      當得利規定請求返還利益(最高法院110年度台上字387號
      判決參照)。經查，洪榮志並未同意上訴人支出修繕費用
      修繕系爭房屋，上訴人修繕系爭房屋顯違反本人即洪榮志
      之意思，已如前述。則上訴人因修繕房屋所受之「損害」
      ，乃因其未經洪榮志同意下，支出費用修繕系爭房屋所造
      成；而洪榮志所受之「利益」，乃系爭房屋經交易後，以
      高於原約定之1,720萬元委託價格出售而發生，二者非基
      於同一之原因事實，並無直接因果關係存在，核與不當得
      利規定之要件有間。是上訴人依不當得利之法律關係，請
      求被上訴人給付系爭修繕費用，自屬無據。
　　㈢復按未受委任，並無義務，而為他人管理事務者，其管理
      應依本人明示或可得推知之意思，以有利於本人之方法為
      之。管理事務，利於本人，並不違反本人明示或可得推知
      之意思者，管理人為本人支出必要或有益之費用，或負擔
      債務，或受損害時，得請求本人償還其費用及自支出時起
      之利息，或清償其所負擔之債務，或賠償其損害。管理事
      務不合於前條之規定時，本人仍得享有因管理所得之利益
      ，而本人所負前條第1項對於管理人之義務，以其所得之
      利益為限。民法第172條、第176條第1項、第177條第1項
      定有明文。
    ⒈經查：上訴人因修繕系爭房屋，而支出系爭修繕費用，包
      含土木施工費用1,500,200元、油漆工程費用200,000元、
      天花板工程費用205,000元、鐵皮工程費用326,000元、水
      電工程費用199,000元、鋁門費用99,000元及廚具52,000
      元等費用，合計支出2,581,200元一節，為兩造所不爭執(
      見本院卷第256頁)，復有房屋修建工合約書、免用統一發
      票收據、估價單、廚具櫥櫃報價單、帳本內頁、陳春壹簽
      收手寫文本、收據等在卷可佐(見原審審訴卷第65頁至第8
      7頁、原審卷第125頁至第135頁)，復據證人即陳春壹、柯
      鳳英於原審及本院證述明確(見原審卷第141頁至第147頁
      、本院卷第247頁至第254頁)，堪信為真實。
    ⒉次查，洪榮志無意再負擔超出之稅金及增值稅等債務，亦
      未同意上訴人支出高額之修繕費用修繕系爭房屋，已如前
      述，則上訴人修繕系爭房屋顯係違反本人洪榮志之意思，
      是上訴人依民法第176條規定請求洪榮志給付系爭修繕費
      用，自屬無據。
　  ⒊復查，證人即仲介人員許孟惠於本院證稱：我知道系爭房
      屋要出售的事，上訴人與我們公司一直都有在配合，大概
      106 年的時候，因系爭房屋要出售，上訴人叫我去找洪榮
      志簽房屋委售契約，我帶了幾組客人看屋後，因為系爭房
      子屋況非常糟糕，所以帶看的客人都沒有意願要買，後來
      我們有跟上訴人議價，上訴人才跟我們說先暫停，讓她去
      整修房子，整理好之後再來賣，大概過了半年至一年的時
      間，上訴人整理好之後，才又繼續叫我們出售系爭房屋。
      整修前系爭房屋開價大約在1,500萬元至1,600 萬元間，
      正確數字我忘了，整修後開價是2,200萬元左右，成交價
      是1,920萬元等語(見本院卷第239頁至第240頁)，足認系
      爭房屋於修繕前，因屋況不佳，而無法以系爭協議書所載
      之1,720萬元出售，惟於上訴人將系爭房屋修繕後，確已
      提高系爭房屋之交易價值，而得以1,920萬元之價格出售
      。則上訴人雖係以違反本人明知或可得而知之意思而為管
      理行為，將系爭房屋修繕後，順利以1,920萬元出售，惟
      洪榮志因此受有系爭房屋出售之價差利益200萬元(計算式
      ：1,920萬元－1,720萬元＝200萬元)，且上訴人已將該款項
      用於清償洪榮志之玉山銀行借款、代墊款及利息、系爭借
      款，暨出售系爭房地之相關稅費，洪榮志亦因而獲有債務
      減少之利益，是上訴人主張依民法177條第1項規定，洪榮
      志於獲利益之200萬元範圍內，應負返還之責任等語，自
      屬有據，逾此部分之請求，並無理由。
八、洪綺嬅應否就本件借款負連帶保證人責任？
  ㈠上訴人主張洪榮志邀洪綺嬅為連帶保證人，洪綺嬅於系爭借
    據之「連帶保證人」欄簽名，洪綺嬅應負連帶保證之責任云
    云。惟為洪綺嬅所否認，辯稱其自始均無擔任系爭借款連帶
    保證人之意思，亦未於系爭借據上簽名等語。
　㈡經查：洪綺嬅並未於系爭借據上簽名，系爭借據上洪綺嬅之
    簽名係由洪清雄簽署，洪綺嬅亦未授權洪清雄於借據上簽名
    一節，業據洪清雄、洪綺嬅於本院依民事訴訟法第367條之1
    規定以證人程序具結後證述綦詳(見本院第113頁至第114頁)
    ，且證述情節相互符合。又上訴人並未目睹洪綺嬅於系爭借
    據上簽名一節，亦據上訴人於本院依民事訴訟法第367條之1
    規定以證人程序具結後證述：因從土地謄本設定抵押權的借
    款人有洪綺嬅與洪榮志，所以我要求要與該抵押權資料簽的
    一樣，洪清雄說要拿回去給洪綺嬅簽名，所以洪綺嬅的簽名
    是洪清雄拿回去簽的，洪清雄拿來我家就簽好了，我不知道
    洪綺嬅的簽名是誰簽的等語(見本院卷第112頁至第113頁)。
    再者，經本院將系爭借據「洪綺嬅」之簽名送請法務部調查
    局鑑定後，認該簽名非其本人親簽一節，此有該局111年3月
    15日調科貳字第11103149930號函暨所附之鑑定書在卷可稽
    （見本院卷第191頁至第195頁），是洪綺嬅辯稱其未於系爭
    借據上簽名，亦未授權洪清雄於系爭借據上簽名，並無擔任
    系爭借款連帶保證人之意思，自無庸負連帶保證責任等語，
    堪以採信。上訴人主張洪綺嬅應就系爭借款負連帶保證責任
    乙節，並無足取。
九、上訴人依民法第478條消費借貸之法律關係，請求被上訴人
    連帶給付2,040,610元，及自108年6月28日起至清償日止，
    按年息5%計算之利息，有無理由？　
  ㈠按給付有確定期限者，債務人自期限屆滿時起，負遲延責任
    ；給付無確定期限者，債務人於債權人得請求給付時，經
    其催告而未為給付，自受催告時起，負遲延責任；遲延之債
    務，以支付金錢為標的者，債權人得請求依法定利率計算之
    遲延利息；應付利息之債務，其利率未經約定，亦無法律可
    據者，週年利率為5 ﹪，民法第229 條第1 項、第2 項前段
    、第233 條第1 項、第203 條分別定有明文。
　㈡經查：系爭房地於108年5月19日以1,920萬元出售，扣除代償
    玉山銀行貸款10,785,225元、履約保證金11,520元、地政規
    費79,766元、水電費3,204元、房屋出售前代繳玉山銀行房
    貸本息共547,735元、106年6月12日至108年6月27日止房貸
    利息共632,739元(上訴人雖主張自106年4月13日起算法定遲
    延利息，惟系爭借款約定之清償日為106年6月12日，被上訴
    人不爭執自該日起算法定遲延利息，則上訴人逾被上訴人不
    爭執範圍外之利息請求，並無理由)，合計12,060,189元，
    另扣除仲介服務費576,000元、代書費12,370元，及系爭房
    屋修繕之利益200萬元後，尚餘4,551,441元(計算式：1,920
    萬元－12,060,189元－576,000元－12,370元－200萬元＝4,551,4
    41元)，並不足以清償系爭借款620萬元，經計算後，洪榮志
    尚積欠系爭借款本金1,648,559元(計算式：620萬元－4,551,
    441元＝1,648,559元)。又洪清雄為系爭借款之連帶保證人，
    為兩造所不爭執(見本院卷第256頁)，自應就系爭借款負連
    帶清償之責任。則上訴人請求洪榮志、洪清雄連帶給付1,64
    8,559元，及自108年6月28日起(已先扣除108年6月27日前之
    利息合計632,739元)，為有理由，應予准許，逾此部分之請
    求，為無理由，應予駁回。
十、綜上所述，上訴人依消費借貸及連帶保證之法律關係，請求
    洪榮志、洪清雄連帶給付1,648,559元及自108年6月28日起
    至清償日止，按年息5％計算之利息，為有理由，應予准許，
    逾此部分之請求，為無理由，應予駁回。上訴人請求洪綺嬅
    負連帶給付責任，為無理由，不應准許。從而原審就上開應
    准許部分，為上訴人敗訴之判決，尚有未洽，上訴論旨指摘
    原判決此部分不當，求予廢棄改判，為有理由，爰由本院廢
    棄改判如主文第2項所示。至於上訴人之請求不應准許部分
    ，原審為上訴人敗訴之判決，並駁回其假執行之聲請，經核
    並無不合，上訴意旨指摘原判決此部分不當，求予廢棄改判
    ，為無理由，應駁回此部分之上訴。又上訴人勝訴部分，兩
    造均陳明願供擔保宣告准免假執行，經核均無不合，爰分別
    酌定相當擔保金額准許之。
十一、本件事證已臻明確，兩造其餘之攻擊或防禦方法及所用之
    證據，經本院斟酌後，認為均不足以影響本判決之結果，爰
    不逐一論列，附此敘明。
十二、據上論結，本件上訴為一部有理由、一部無理由，爰判決
      如主文。
中　　華　　民　　國　　111 　年　　7 　　月　　20　　日
                           民事第一庭    
                                審判長法  官  甯  馨
                                      法  官  林雅莉
                                      法  官  洪能超
以上正本證明與原本無異。
如對本判決上訴，須於判決送達後20日內向本院提出上訴狀，其
未表明上訴理由者，應於上訴後20日內向本院提出上訴理由書（
均須按他造當事人之人數附繕本）。上訴時應提出委任律師或具
有律師資格之人之委任狀，並依附註條文規定辦理。如委任律師
提起上訴者，應一併繳納上訴審裁判費。
中　　華　　民　　國　　111 　年　　7 　　月　　20　　日
                                      書記官  黃瀚陞
附註：
民事訴訟法第466條之1：
對於第二審判決上訴，上訴人應委任律師為訴訟代理人，但上訴
人或其法定代理人具有律師資格者，不在此限。
上訴人之配偶、三親等內之血親、二親等內之姻親，或上訴人為
法人、中央或地方機關時，其所屬專任人員具有律師資格並經法
院認適當者，亦得為第三審訴訟代理人。
第1項但書及第2項情形，應於提起上訴或委任時釋明之。